臺灣高雄地方法院刑事判決　　　　　　100年度簡上字第400號
上　訴　人
即　被　告　MURPHY NI.
上列上訴人即被告因竊盜案件，不服本院高雄簡易庭於民國100
年6 月14日以100 年度簡字第3152號刑事第一審簡易判決（聲請
簡易判決處刑書案號：臺灣高雄地方法院檢察署100 年度撤緩偵
字第147 號），提起上訴，本院管轄之第二審合議庭認不得以簡
易判決處刑，改依通常程序逕為第一審判決如下：
    主  文
原判決撤銷。
本件公訴不受理。
    理  由
一、聲請簡易判決處刑意旨略以：被告MURPHY NIALL DAVID意圖
    為自己不法之所有，於民國99年11月6 日凌晨3 時許，在高
    雄市苓雅區○○○路42號3 樓「LAMP DISCO PUB」倉庫內，
    徒手竊取愷利音樂餐廳所有之思維卡伏特加酒2 瓶、吸管2
    包（價值共新臺幣6,500 元），得手後，藏放在長褲口袋內
    。嗣於同日凌晨3 時50分許，被告從上址1 樓欲離開之際，
    經保全人員呂祚椿發覺而報警查獲上情。因認被告涉犯刑法
    第320 條第1 項竊盜罪嫌。
二、按起訴之程序違背規定者，應諭知不受理之判決，並得不經
    言詞辯論為之，刑事訴訟法第303 條第1 款、第307 條分別
    定有明文。次按檢察官為緩起訴處分者，得命被告於一定期
    間內遵守或履行刑事訴訟法第253 條之2 第1 項各款所定事
    項。又被告於緩起訴期間內如有違背上開應遵守或履行事項
    之規定時，檢察官固得依職權或依告訴人之聲請，撤銷原緩
    起訴處分，繼續偵查或起訴，但以原緩起訴處分已經撤銷為
    前提，此觀刑事訴訟法第253 條之3 第1 項第3 款之規定甚
    明。又檢察官為緩起訴處分，若係命被告於一定期間，向公
    庫或指定之公益團體支付一定之金額者，苟被告已遵命履行
    ，但檢察官誤未遵命履行，而依職權撤銷原緩起訴處分，並
    提起公訴（或聲請簡易判決處刑）時，該撤銷原緩起訴處分
    之處分，顯係重大違背法令，不生實  質之效力，與未經撤
    銷原緩起訴處分無異，其後所提起之公訴（或聲請簡易判決
    處刑），因違背刑事訴訟法第253 條之3 第1 項第3 款以原
    緩起訴處分已經撤銷為前提之規定，應認其起訴（或聲請簡
    易判決處刑）之程序違背規定，依刑事訴訟法第303 條第1
    款之規定，為不受理之判決，始為適法（最高法院94年度臺
    非字第181 號、96年度臺非字第232 號及98年度臺非字第46
    號判決意旨可資參照）。
三、經查：
  (一)被告因涉犯刑法第320 條第1 項竊盜罪嫌，經臺灣高雄地方
    法院檢察署檢察官審酌被告所犯係法定本刑為死刑、無期徒
    刑或最輕本刑3 年以上有期徒刑以外之罪，且審酌被告並無
    前科紀錄，並於犯後坦承犯行、深具悔意、態度良好、告訴
    人亦同意為緩起訴處分等刑法第57條所列事項及公益之維護
    ，認為以緩起訴為適當，於99年12月24日以99年度偵字第34
    780 號為緩起訴處分，緩起訴期間為1 年，並應於緩起訴處
    分確定後3 個月內向臺灣高雄地方法院檢察署指定之高雄市
    觀護志工協進會支付新臺幣（下同）1 萬元確定等事實，有
    上開檢察署檢察官緩起訴處分書1 份在卷可按。又臺灣高雄
    地方法院檢察署檢察官於99年12月7 日偵查中詢問被告是否
    同意緩起訴，並告知緩起訴應於緩起訴處分確定後3 個月內
    向高雄市觀護志工協進會繳交1 萬元等語，被告對此問題答
    稱「同意」，嗣被告於100 年1 月11日收受臺灣高雄地方法
    院檢察署檢察官執行緩起訴處分通知書；其後，臺灣高雄地
    方法院檢察署檢察官以被告未於99年12月25日至100 年3 月
    25日止向高雄市觀護志工協進會支付1 萬元為由，認被告違
    背刑事訴訟法第253 條之3 第1 項第3 款規定，依職權於10
    0 年4 月18日以100 年度撤緩字第155 號為撤銷緩起訴處分
    ，因被告未對該撤銷緩起訴處分聲請再議而確定，同檢察署
    檢察官再於100 年5 月17日向本院聲請簡易判決處刑等情，
    此分別有檢察官偵查訊問筆錄、上揭執行緩起訴處分命令通
    知書、撤銷緩起訴處分書、送達證書、聲請簡易判決處刑書
    各1 件在卷可憑。
  (二)惟被告於100 年6 月30日所提書狀中陳明：其有依照上開緩
    起訴處分之條件，於100 年2 月1 日向高雄市觀護志工協進
    會繳交1 萬元等語，並據其提出臺灣銀行無摺存入憑條存根
    影本在卷可稽（見本院卷第7 頁）；而觀之上開臺灣銀行無
    摺存入憑條存根上記載之帳號、戶名，與上開臺灣高雄地方
    法院檢察署檢察官執行緩起訴處分通知書所載被告應向高雄
    市觀護志工協進會（臺灣銀行高雄分行帳號000000000000）
    支付1 萬元等內容相符，又本院依職權向高雄市觀護志工協
    進會、臺灣銀行高雄分行查詢結果，被告確實有於100 年2
    月1 日款1 萬元至高雄市觀護志工協進會設於臺灣銀行高
    雄分行帳號000000000000號帳戶之事實，有高雄市觀護志工
    協進會收據、臺灣銀行高雄分行100 年8 月3 日高雄營字第
    10050024131 號函所附之存摺存款歷史明細查詢各1 份足憑
    （見本院卷第16、18頁）。是被告於上開緩起訴處分確定後
    ，3 個月內之100 年2 月1 日已向高雄市觀護志工協進會繳
    交1 萬元，亦即被告業已履行上開緩起訴處分書所載應履行
    之事項，揆諸上開說明，檢察官即不得於100 年4 月18日以
    被告未於緩起訴處分確定後3 個月（即100 年3 月25日）前
    向公益團體支付一定金額為由，撤銷原緩起訴處分。
四、綜上，本件檢察官誤認被告未遵命履行緩起訴處分所定應遵
    行之事項，而撤銷緩起訴處分，揆諸首開說明，該撤銷原緩
    起訴處分之處分，顯係重大違背法令，不生實質之效力，與
    未經撤銷原緩起訴處分無異，其後向本院聲請簡易判決處刑
    （與起訴有同一效力），其起訴程序自屬違背規定，法院應
    依刑事訴訟法第303 條第1 款規定諭知不受理之判決。
五、原審疏未注意上情，遽為科刑之判決，尚有違誤。被告上訴
    以本件起訴不合法為由，指摘原判決不當，為有理由，應由
    本院將原判決撤銷，改依通常程式，並依刑事訴訟法第303
    條第1 款、第307 條之規定，不經言詞辯論，逕為不受理之
    判決。
六、末按，檢察官聲請以簡易判決處刑之案件，經法院認為有刑
    事訴訟法第451 條之1 第4 項但書之情形者，應適用通常訴
    訟程序審判之，同法第452 條定有明文。又按對於簡易判決
    之上訴，準用刑事訴訟法第3 編第1 章及第2 章之規定，管
    轄第二審之地方法院合議庭受理簡易判決上訴案件，應依通
    常程序審理。其認案件有刑事訴訟法第452 條之情形者，應
    撤銷原判決，逕依通常程序為第一審判決，法院辦理刑事訴
    訟簡易程序案件應行注意事項第14項亦有明文。本件原審依
    檢察官之聲請，對被告論罪科刑之部分，經本院撤銷改判公
    訴不受理，已如前述，足認檢察官聲請簡易判決處刑為不適
    當，而有刑事訴訟法第451 條之1 第4 項但書第3 款之情形
    ，揆諸前揭規定，應由本院合議庭逕依通常程序審理後，自
    為第一審判決，檢察官如不服本判決，仍得於法定上訴期間
    內，向管轄之第二審法院提起上訴，附此敘明。
據上論斷，應依刑事訴訟法第455 條之1 第1 項、第3 項、第45
2 條、第369 條第1 項前段、第364 條、第303 條第1 款、第30
7 條，判決如主文。
中    華    民    國    100   年    8     月    9     日
                  刑事第八庭  審判長法  官   王伯文
                                    法  官   陳俊宏
                                    法  官   何秀燕
以上正本證明與原本無異。
如不服本判決應於收受送達後10日內向本院提出上訴書狀，並應
敘述具體理由；如未敘述上訴理由者，應於上訴期間屆滿後20日
內向本院補提理由書（均須按他造當事人之人數附繕本）「切勿
逕送上級法院」。
中    華    民    國   100    年    8     月    9     日
                                    書記官   蔡蓓雅